【裁判字號】    98,訴,1560
【裁判日期】    981127
【裁判案由】    偽證
【裁判全文】
臺灣臺南地方法院刑事判決              98年度訴字第1560號
公  訴  人  臺灣臺南地方法院檢察署檢察官
被      告  乙○○
                    現因另案於臺灣臺南監獄臺南分監執行
上列被告因偽證案件，經檢察官提起公訴（98年度偵字第13324
號），被告於準備程序進行中，先就被訴事實為有罪之陳述，經
本院合議庭裁定由受命法官獨任進行簡式審判程序後，判決如下
：
    主  文
乙○○證人，於執行審判職務之公署審判時，於案情有重要關係
之事項，供前具結，而為虛偽陳述，累犯，處有期徒刑參月。
    事實及理由
一、犯罪事實：乙○○曾因施用毒品案件，經本院以94年度訴字
    第1596號判決判處有期徒刑7月確定，甫於民國（下同）96
    年1月16日縮刑期滿執行完畢。詎乙○○仍不知警惕，明知
    鄒仁凱確有如附表即乙○○偵查中證述之販賣海洛因行為（
    鄒仁凱涉嫌販賣毒品部分，經台灣台南地方法院檢察署檢察
    官以97年度偵字第15516號起訴後，本院以98年度訴字第232
    號判決應執行有期徒刑18年，現由臺灣高等法院臺南分院以
    98年上訴字793號案件審理中），竟基於偽證之犯意，於98
    年4月28日下午2時30分許，在臺灣臺南地方法院以98年度訴
    字第232號案件審理鄒仁凱所涉前述案件時，對於與案情有
    重要關係之事項即鄒仁凱曾否販賣海洛因一節，以證人身分
    供前具結後，為如附表所示之審理中證述，虛偽證稱鄒仁凱
    僅係與其合資調取毒品，並無販賣毒品等不實內容。案經臺
    灣高等法院臺南分院檢察署函送台灣台南地方法院檢察署檢
    察官偵查起訴。
二、本件被告乙○○所犯係死刑、無期徒刑、最輕本刑為三年以
    上有期徒刑以外之罪，其於準備程序中就被訴事實為有罪之
    陳述，經法官告知簡式審判程序之旨，並聽取公訴人及被告
    之意見後，認宜為簡式審判程序，依刑事訴訟法第273條之1
    第1項規定，裁定進行簡式審判程序加以審理，則依據刑事
    訴訟法第273條之2、同法第159條第2項之規定，不適用傳聞
    法則有關限制證據能力之相關規定；並得依同法第310條之2
    之準用同法第454條之規定製作略式判決書（僅記載「證據
    名稱」），合先敘明。
三、證據名稱：
(一)、被告乙○○於本案審理中及偵查中之自白。
(二)、本院98年度訴字第232號，鄒仁凱被訴違反毒品危害防制條
    例案件，被告乙○○於98年4月28日，以證人身分在本院開
    庭時之審理筆錄及被告簽名之證人結文1紙。。
(三)、臺灣臺南地方法院檢察署97年度偵字第15516號，鄒仁凱被
    訴違反毒品危害防制條例案件，被告乙○○於97年10月31日
    日，以證人身分在臺灣臺南地方法院檢察署偵查中之訊問筆
    錄及被告簽名之證人結文1紙。
四、核被告所為，係犯刑法第168條之偽證罪。被告前有如事實
    欄所載之前科紀錄等情，有台灣高等法院被告前案紀錄表1
    份在卷可稽。查被告於有期徒刑執行完畢後，5年內故意再
    犯本件法定刑有期徒刑以上之罪，依刑法第47條第1項之規
    定，構成累犯，並加重其刑。爰審酌被告無視證人到庭作證
    應據實陳述之義務，企圖隱匿事實，影響審判結果，浪費訴
    訟資源，妨害裁判之公正性，兼衡被告犯罪之動機、目的、
    手段、智識程度，並念及被告犯後已坦承犯行之態度一切情
    狀，量處如主文所示之刑，以資警惕。
五、依刑事訴訟法第273條之1第1項、第299條第1項前段、第310
    條之2、第454條，刑法第168條、第47條第1項，判決如主文
    。
六、如不服本判決應於收受本判決後10日內向本院提出上訴書狀
    ，並應敘述具體理由。如未敘述上訴理由者，應於上訴期間
    屆滿後20日內向本院補提理由書狀。
本案經檢察官甲○○到庭執行職務。
中    華    民    國    98    年    11    月    27    日
                  刑事第十庭  法  官  高如宜
以上正本證明與原本無異。
如不服本判決應於收受本判決後10日內向本院提出上訴書狀，並
應敘述具體理由。其未敘述上訴理由者，應於上訴期間屆滿後20
日內向本院補提理由書狀（均須按他造當事人之人數附繕本）「
切勿逕送上級法院」。
                              書記官  陳姿利
中    華    民    國    98    年    12    月    3     日
附錄本案論罪科刑法條全文：
中華民國刑法第一百六十八條：
於執行審判職務之公署審判時或於檢察官偵查時，證人、鑑定人
、通譯於案情有重要關係之事項，供前或供後具結，而為虛偽陳
述者，處七年以下有期徒刑。
附表：
┌──────────┬──────────┐
│被告於97年10月31日偵│被告於98年4月28日審 │
│查中，以證人身分具結│理中，以證人身分具結│
│證述之內容          │證述之內容          │
├──────────┼──────────┤
│檢察官問：「你有向鄒│審判長問：「你為何認│
│仁凱買毒品？」      │為你跟被告購買毒品的│
│被告答：「是。」    │行為是跟被告合資向被│
│檢察官問：「你每次跟│告的朋友拿毒品？」被│
│鄒仁凱拿多少份量的海│告答：我們一起去買毒│
│洛因？」            │品比較便宜。」      │
│被告答：「每次都拿（│（審判筆錄第16頁）  │
│新臺幣）3500元的海洛│                    │
│因。」（訊問筆錄第2 │                    │
│、3頁）             │                    │
├──────────┼──────────┤
│檢察官問：「97年9月 │辯護人問：「那天（指│
│12日你是在何時、何地│97年9月12日）你是因 │
│向鄒仁凱拿到毒品？」│何事和被告見面？」  │
│被告答：「海安路三段│被告答：「合資購買毒│
│的綠繹汽車旅館。」  │品。」              │
│（訊問筆錄第3頁）   │（審判筆錄第4頁）   │
├──────────┼──────────┤
│檢察官問：「97年9月 │辯護人問：「（97年9 │
│14日晚上10點48分有向│月14日）他（指鄒仁凱│
│鄒仁凱拿海洛因？」  │）拿毒品是要與你合資│
│被告答：「是，在綠繹│購買毒品嗎？」      │
│由鄒仁凱親手交給我的│被告答：「是，我拿了│
│。」                │毒品後我就回去了。」│
│（訊問筆錄第3頁）   │（審判筆錄第6頁）   │
└──────────┴──────────┘


司法院資訊處製作；財團法人民間司法改革基金會備份。
